【裁判字號】    95,台上,2274
【裁判日期】    951013
【裁判案由】    給付仲介報酬
【裁判全文】
最高法院民事裁定            九十五年度台上字第二二七四號
上  訴  人  聯安房屋開發有限公司
法定代理人  乙○○
訴訟代理人  沈惠珠律師
被 上訴 人  甲○○
上列當事人間請求給付仲介報酬事件，上訴人對於中華民國九十
五年七月十二日台灣高等法院第二審判決（九十五年度重上字第
八六號），提起上訴，本院裁定如下：
    主  文
上訴駁回。
第三審訴訟費用由上訴人負擔。
    理  由
按上訴第三審法院，非以原判決違背法令為理由，不得為之。又
提起上訴，上訴狀內應記載上訴理由，表明原判決所違背之法令
及其具體內容、依訴訟資料合於該違背法令之具體事實，其依民
事訴訟法第四百六十九條之一規定提起上訴者，並應具體敘述為
從事法之續造、確保裁判之一致性或其他所涉及之法律見解具有
原則上重要性之理由，同法第四百六十七條、第四百七十條第二
項分別定有明文。而依同法第四百六十八條規定，判決不適用法
規或適用不當者，為違背法令；依同法第四百六十九條規定，判
決有該條所列各款情形之一者，為當然違背法令。是當事人提起
上訴，如合併以同法第四百六十九條及第四百六十九條之一規定
之情形為上訴理由時，其上訴狀或理由書應表明該判決所違背之
法令條項，或有關判例、解釋字號，或成文法以外之習慣或法理
等及其具體內容，暨係依何訴訟資料合於該違背法令之具體事實
，並具體敘述為從事法之續造、確保裁判之一致性或其他所涉及
之法律見解具有原則上重要性之理由。如未依上述方法表明，或
其所表明者與上開法條規定不合時，即難認為已合法表明上訴理
由，其上訴自非合法。本件上訴人對於原判決提起上訴，雖以該
判決有違反經驗、論理法則、不適用法規或適用不當及理由矛盾
等違背法令為由，惟核其上訴理由狀所載內容，仍屬就原審取捨
證據、認定事實之職權行使及其他與判決結果不生影響之理由，
指摘原判決不當，並就原審本於上開職權之行使所論斷：上訴人
主張兩造以言詞成立委託銷售系爭土地之仲介契約，固以證人陳
玥如之證詞及被上訴人員工張玉寶打字之字條為憑，惟為被上訴
人所否認，斟酌系爭土地被上訴人既非有出售之意，且因多位「
買主」正探詢其出售之可能，則依常情，被上訴人讓多方「買主
」競價，待價而估即可，以其經營之「馥華」集團旗下有建設公
司，當無自己設限、單獨委任上訴人銷售之必要。又依不動產經
紀業管理條例第二十一條第一項規定，及張玉寶打字之該字條，
僅能證明上訴人告知之報價、佣金三% 等資訊，業由張玉寶轉告
被上訴人，無從憑之證明被上訴人已承諾以新台幣（下同）二億
七千萬元委託上訴人銷售系爭土地至民國九十四年六月十五日止
。且證人陳玥如既言「被上訴人價格沒有明定，或將買方帶到他
公司面談」，亦難以之逕認被上訴人同意以二億五千萬元委託上
訴人專任銷售系爭土地。另依上訴人與訴外人李耀宗簽立之「委
託斡旋契約書」暨「定金收據」所載及李耀宗之傳聞證言，上訴
人指被上訴人與李耀宗已於同年月十四日就系爭土地成立買賣一
節，尤不足取。則上訴人依兩造之仲介契約及民法第二百二十六
條規定，請求被上訴人給付報酬七百五十萬元本息，即非正當，
不應准許等情，指摘其為不當，並泛言謂為違法，而非表明該判
決所違背之法令及其具體內容，暨依訴訟資料合於該違背法令之
具體事實，並具體敘述為從事法之續造、確保裁判之一致性或其
他所涉及之法律見解具有原則上重要性之理由，難認其已合法表
明上訴理由。依首揭說明，應認其上訴為不合法。
據上論結，本件上訴為不合法。依民事訴訟法第四百八十一條、
第四百四十四條第一項前段、第九十五條、第七十八條，裁定如
主文。
中   華   民    國   九十五   年     十    月   十三  日
                      最高法院民事第八庭
                          審判長法官  朱  建  男
                                法官  顏  南  全
                                法官  許  澍  林
                                法官  鄭  傑  夫
                                法官  蘇  清  恭
      本件正本證明與原本無異
                                      書  記  官
中    華    民    國  九十五  年    十    月    二十  日
                                                     m


司法院資訊處製作；財團法人民間司法改革基金會備份。
